【裁判字號】    89,上訴,3189
【裁判日期】    891108
【裁判案由】    傷害
【裁判全文】
臺灣高等法院刑事判決                          八十九年度上訴字第三一八九號
    上  訴  人  乙○○
    即  被  告
右上訴人因傷害案件，不服臺灣基隆地方法院八十九年度易字第四０五號，中華民國
八十九年八月二日第一審判決（起訴案號：臺灣基隆地方法院檢察署八十九年度偵字
第二五二一號）提起上訴，本院判決如左：
    主  文
上訴駁回。
    事  實
一、乙○○素行不佳，前科累累，曾於民國（下同）八十四年三月間及五月間因竊盜
    及妨害自由案件，各經判處有期徒刑七月及三月確定，接續執行後於八十五年二
    月十九日執行完畢，於八十五年七月間、八十六年一月間及八十七年三月間，分
    別因竊盜、公共危險及竊盜案件，各經判處有期徒刑九月、七月及一年確定，接
    續執行後，於八十八年六月二十七日執行完畢，又於八十八年九月間，再因竊盜
    案件，經臺灣基隆地方法院判處有期徒刑五月確定，於八十九年五月三日執行完
    畢，仍不知悔改。於八十九年六月十六日上午九時許，在基隆市○○區○○街四
    十八巷七號三樓住處，因細故與其父親甲○○爭執，竟基於傷害之故意，拾起他
    人置於路旁之木棍，毆打其父甲○○，致甲○○受有頭部外傷併頂骨壓撕裂傷八
    公分、左肩胛部挫傷十五公分等傷害。
二、案經被害人甲○○訴請臺灣基隆地方法院檢察署檢察官偵查起訴。
    理  由
一、上訴人即被告乙○○經合法傳喚未到庭，其於原審固坦承於右開時地持木棍打傷
    其父甲○○，惟辯稱：「係因其父甲○○持雨傘刺傷被告，其始隨意拾起路邊之
    木棍抵抗，應屬正當防衛」等語。惟查，被告右揭犯行業據告訴人即被告之父甲
    ○○於偵查、原審、本院調查時指訴甚詳，並有驗傷單一紙在卷可稽（偵查卷第
    三頁第四頁、原審卷第二五頁、本院卷第三八頁），核與被告於原審坦稱以木棍
    打告訴人之情相符（原審卷第二六頁）。被告雖另辯稱：「係因遭其父持雨傘刺
    傷，始拾起木棍防衛」云云，惟甲○○所受之傷害「頭部外傷併頂骨壓撕裂傷八
    公分、左肩胛部挫傷十五公分」等傷害，顯見被告以木棍毆打甲○○之頭部與肩
    部，又被告為六十二年出生，甲○○為三十六年出生，被告如係正當防衛，不論
    就體力與傷勢判斷，被告所辯已難信採，況被告所稱被雨傘刺傷，並未能提出任
    何傷勢證明以實其說，所辯難認屬實，綜上，被告犯罪之事證明確，所辯應屬推
    諉而不可採，其犯行應堪認定。
二、核被告乙○○所為，係對直系血親尊親屬犯刑法第二百七十七條第一項之傷害罪
    ，應依同法第二百八十條規定加重其刑。被告前於八十四年三月間及五月間因竊
    盜及妨害自由案件，各經判處有期徒刑七月及三月確定，接續執行後於八十五年
    二月十九日執行完畢，又於八十五年七月間、八十六年一月間及八十七年三月間
    ，分別因竊盜、公共危險及竊盜案件，各經判處有期徒刑九月、七月及一年確定
    ，接續執行後，於八十八年六月二十七日執行完畢，又於八十八年九月間，再因
    竊盜案件，經臺灣基隆地方法院判處有期徒刑五月確定，有臺灣高等法院檢察署
    刑案紀錄簡覆表、臺灣基隆地方法院檢察署刑案資料查註紀錄表在卷可按，而其
    於前案有期徒刑執行完畢後五年以內再犯有期徒刑以上之上開罪名，應依累犯規
    定遞加重其刑。
三、原審認被告罪證明確，並適用刑法第二百七十七條第一項、第二百八十條、第四
    十七條、罰金罰鍰提高標準條例第一條前段之規定，審酌被告之品行不佳，且因
    細故竟毆打生父成傷，枉顧倫常，惡性非輕，而犯罪後復無悔意，態度不佳等一
    切情狀，量處有期徒刑捌月，經核原判決認事用法並無不合，量刑之諭知亦屬妥
    適，上訴人即被告上訴未具理由，指摘原判決不當，為無理由，應予駁回。被告
    持以行兇之木棍係他人置於路旁之木棍，復未扣案，勿庸沒收，併此敘明。
四、上訴人即被告經合法傳喚無正當之理由不到庭，有送達證書在卷可稽，爰不待其
    陳述逕行判決，併此敘明。
據上論斷，應依刑事訴訟第三百七十一條、第三百六十八條，判決如主文。
本案經檢察官王安明到庭執行職務。
中    華    民    國    八十九    年        十一      月      八        日
                            台灣高等法院刑事第七庭
                                審判長法  官  蘇  隆  惠
                                      法  官  林  瑞  斌
                                      法  官  施  俊  堯
右正本證明與原本無異。
如不服本判決應於收受送達後十日內向本院提出上訴書狀，其未敘述上訴之理由者並
得於提起上訴後十日內向本院補提理由書（均須按他造當事人之人數附繕本）。
                                      書記官  顏  志  豪
中    華    民    國    八十九    年        十一      月      八        日
附錄：本案論罪科刑法條全文
刑法第二百七十七條第一項：
傷害人之身體或健康者，處三年以下有期徒刑、拘役或一仟元以下罰金。
刑法第二百八十條：
對於直系血親尊親屬，犯第二百七十七條或第二百七十八條之罪者，加重其刑至二分
之一。


司法院資訊處製作；財團法人民間司法改革基金會備份。
